【裁判字號】    99,交訴,45
【裁判日期】    990805
【裁判案由】    公共危險
【裁判全文】
臺灣屏東地方法院刑事判決              99年度交訴字第45號
公  訴  人  臺灣屏東地方法院檢察署檢察官
被      告  甲○○
上列被告因公共危險案件，經檢察官提起公訴（99年度偵字第34
96號），茲因被告就被訴事實為有罪之陳述，經告知簡式審判程
序意旨，並聽取公訴人及被告之意見後，本院合議庭裁定由受命
法官獨任依簡式審判程序審理，判決如下：
    主    文
甲○○犯肇事致人傷害逃逸罪，處有期徒刑壹年，緩刑年，並
應向公庫支付新台幣伍萬元。
    事    實
一、甲○○於民國（下同）99年2 月16日18時50分許，駕駛其向
    友人梁梅影借用之車牌號碼2460-JR 號自用小客車，沿屏東
    縣九如鄉○○村○○路由北往南方向行駛，途經該路57之2
    號前時，本應注意車輛行駛時，駕駛人應注意車前狀況並隨
    時採取必要之安全措施，且依當時路況，並無不能注意之情
    形，竟因檢視車內物品而疏未注意車前狀況，遂撞及沿同路
    同方向行駛在前，由彭美雪所騎乘車牌號碼NH6-117 號重型
    機車，致彭美雪人車倒地，受有右足第一蹠骨骨折、右膝髕
    骨開放性骨折併多處挫傷等傷害（過失傷害部分未據告訴）
    。詎甲○○肇事後因心裡害怕遂未下車查看及施予必要之救
    助，旋即駕車逃逸，嗣為警循線查獲。
二、案經屏東縣政府警察局里港分局報告臺灣屏東地方法院檢察
    署檢察官偵查起訴。
    理  由
一、本件被告所犯係死刑、無期徒刑、最輕本刑為3 年以上有期
    徒刑以外之罪，其於本院準備程序中就前揭被訴事實為有罪
    之陳述，經受命法官告知簡式審判程序之旨，並聽取其與公
    訴人之意見後，本院認無不得或不宜改依簡式審判程序進行
    之處，爰依刑事訴訟法第273 條之1 第1 項、第284 條之1
    ，本院合議庭裁定由受命法官獨任依簡式審判程序審理；又
    簡式審判程序之證據調查，依刑事訴訟法第273 條之2 規定
    ，不受同法第159 條第1 項審判外陳述排除之限制，再被告
    與檢察官對於卷內之各項證據，亦不爭執證據能力，故卷內
    所列之各項證據，自得作為證據，合先敘明。
二、前揭犯罪事實，業據被告甲○○於偵查中及本院審理時自白
    不諱，核與證人彭美雪於警詢及偵查中證述之情節相符，復
    有道路交通事故現場圖1 紙、道路交通事故調查報告(一)、(二)
    表、現場暨車損照片30幀及屏東基督教醫院診斷證明書1 紙
    在卷可稽，足認被告之自白與事實相符，應可採信。
    本件事證明確，應依法論科。
三、核被告甲○○所為，係犯刑法第185 條之4 之肇事致人傷害
    逃逸罪。爰審酌被告之年齡、犯罪動機、被害人受傷害程度
    不輕、其行為對法益之侵害性大，兼衡其在犯罪後坦承犯行
    ，並與過失傷害部分之被害人達成和解，有調解書1 份在卷
    可參及犯後態度尚佳等一切情狀，量處如主文所示之刑，以
    示懲儆。又被告未曾因故意犯罪受有期徒刑以上刑之宣告，
    此有台灣高等法院被告全國前案紀錄表附卷可稽，其僅因一
    時失慮觸犯本罪，經本次偵審程序後，當知警惕應無再犯之
    虞，本院認被告所犯之刑，以暫不執行為適當，爰併諭知緩
    刑3 年，並應向公庫支付新台幣5 萬元。
據上論斷，應依刑事訴訟法第273 條之1 第1 項、第299 條第1
項前段，刑法第185 條之4 、第74條第1 項第1 款、第2 項第4
款，判決如主文。
本案經檢察官任亭到庭執行職務
中    華    民    國    99    年    8    月    5      日
                        交通法庭  法  官  簡光昌
以上正本證明與原本無異。
如不服本判決應於收受本判決送達後10日內向本院提出上訴書狀
，其未敘述上訴理由者，應於上訴期間屆滿後20日內向本院補提
理由書狀（均須按他造當事人之人數附繕本）「切勿逕送上級法
院」。
中    華    民    國    99    年    8    月    5      日
                                  書記官  黃佳惠
附錄本判決論罪科刑法條全文：
中華民國刑法第185條之4
（肇事遺棄罪）
駕駛動力交通工具肇事，致人死傷而逃逸者，處6 月以上5 年以
下有期徒刑。

司法院資訊處製作；財團法人民間司法改革基金會備份。
